臺灣臺北地方法院交通事件裁定　　　　　　　　　九十二年度交聲字第一五七五號
　　異議人即
　　受處分人　　甲○○　男　三.
右列異議人即受處分人因違反道路交通管理處罰條例案件，對於臺北市交通事件裁決
所中華民國九十二年十二月二日所為之處分（原處分案號：北市裁三字第裁二二－Ｚ
00000000號），聲明異議，本院裁定如左：
        主  文
異議駁回。
        理  由
一、按汽車在行駛途中，不得驟然或任意換車道，如欲超越前車或變換車道時，應先
    顯示方向燈告知前後車輛，並保持安全距離及間隔，方得超越或變換車道；汽車
    行駛高速公路，於駛進收費站前，應依標誌指示預為減速慢行，並依標誌、號誌
    指示或公路警察指揮順序駛入收費車道，停車繳費，又標線依其型態原則上分類
    如左：一、線條：（七）雙白實線設於路段中，用以分隔同向車道，並禁止變換
    車道，高速公路交通管制規則第十一條、第二十二條、道路交通標誌標線號誌設
    置規則第一百四十九條第一項第一款定有明文。又汽車行駛於高速公路，而不遵
    管制之規定者，處汽車駕駛人新臺幣（下同）三千元以上六千元以下罰鍰；而汽
    車駕駛人違反道路交通管理處罰條例第三十三條規定者，除應依該條款處罰鍰外
    ，並予記違規點數一點，道路交通管理處罰條例第三十三條第一項、第六十三條
    第一項第一款分別定有明文。
二、本件受處分人即異議人甲○○駕駛車牌號碼ＹＪ－四００二號自用小客車，於九
    十二年十月三日十三時三十分許，在國道一號公路泰山收費站南向處，於收費站
    前劃有雙白實線而不得變換車道之路段，未依規定跨線橫向變換車道（由第十五
    車道變換至第十七車道），為內政部警政署國道公路警察局第一警察隊警員周文
    煌當場攔停，並以受處分人違反道路交通管理處罰條例第三十三條第一項規定不
    遵管制規定之違規事實掣單舉發。嗣將受處分人於舉發通知單上所載應到案日期
    前向原處分機關提出申訴，惟經原處分機關函請原舉發單位調查結果，原處分機
    關仍認受處分人所有之汽車有上開違規事實，乃依道路交通管理處罰條例第三十
    三條第一項、第六十三條第一項第一款（裁決書漏引第一款，應予補正）、違反
    道路交通管理事件統一裁罰標準表之規定，於九十二年十二月二日裁處受處分人
    罰鍰三千元，並記違規點數一點。
三、訊據受處分人甲○○固不否認其駕駛前揭車號之自用小客車於上開時地變換車道
    之事實，惟辯稱：伊係在收費站外雙白線前外正常變換車道，且究竟轉入另一車
    道時角度呈三十度或呈五十度始算任意變換車道，由該員警主觀認定並不公平云
    云。惟查，證人即目睹本件違規事件之警員周文煌到庭結證稱：「我當時是站收
    費站勤務，我是站在收費亭前面，我當時有將異議人的車子攔下，我有看到車子
    從十五車道變換到十七車道，有跨越雙白實線，十五（車道）是回數票車道，十
    七是找零車道，攔下後我告知異議人說這樣很危險，後面車輛有一直按喇叭，因
    為異議人車輛插隊進入找零車道，後面的用路人就按喇叭，有可能會撞到車子的
    旁邊。（問：異議人變換車道的地點距離收費亭有多遠？）大約我現在作證的位
    置到法台後面的牆的距離，大概是一輛自小客車的距離，已經接近槽化線。（問
    ：你攔下異議人時是否有告知他跨越雙實白線？）有，他當時說回數票用完要到
    找零車道，當時異議人並未表明他未跨越雙白線。」等語（見本院九十三年一月
    十五日訊問筆錄），是受處分人確有於收費站前雙白實線車道上，未保持安全距
    離及間隔即橫向變換車道之違規行為。受處分人雖以員警之主觀認定不當云云為
    辯，然查受處分人就此並未提出於任何積極事證供本院參酌，參酌交通警察掣單
    舉發違反道路交通管理處罰條例所列之違規事實，本質上為行政處分，係公務員
    基於職務上之權力，依法就特定之具體事件所為之具公法上效果之單方面行政行
    為，基於公務員為公法上行為具有公信力之原則，該行政行為當可被推定為真正
    ，所據以依法處分之事實認定亦為正確無誤，本院自難僅因受處分人空言指陳，
    即謂證人周文煌之證詞不足採，是受處分人所辯尚無足取。本件事證明確，受處
    分人之右揭違規行為，堪以認定。
四、從而原處分機關依前揭道路交通管理處罰條例第三十三條第一項、第六十三條第
    一項第一款，違反道路交通管理事件統一裁罰標準表之規定，裁處受處分人罰鍰
    三千元，並記違規點數一點，核無違誤，本件受處分人之異議為無理由，自應將
    其異議駁回。
據上論斷，應依道路交通案件處理辦法第十九條，裁定如主文。
中　　　華　　　民　　　國　　九十三　　年　　　一　　　月　　 三十 　　日
                              臺灣臺北地方法院交通法庭
                                      法　官 林欣蓉
右正本證明與原本無異
如不服本裁定應於送達後五日內向本院提出抗告狀
                                      書記官 劉英芬
中　　　華　　　民　　　國　　九十三　　年　　　一　　　月　　 三十 　　日
